【裁判字號】    92,訴,346
【裁判日期】    920821
【裁判案由】    違反毒品危害防制條例
【裁判全文】
臺灣新竹地方法院刑事判決                          九十二年度訴字第三四六號
    公  訴  人  臺灣新竹地方法院檢察署檢察官
    被      告  甲○○
右列被告因違反毒品危害防制條例案件，經檢察官提起公訴（九十一年度毒偵字第一
三八八號、九十二年度毒偵字第三三八號），本院判決如左：
    主  文
甲○○連續施用第一級毒品，處有期徒刑柒月；扣案之第一級毒品海洛因貳包（壹包
淨重零點肆柒公克，包裝重零點壹玖公克，另壹包淨重零點參柒公克，包裝重零點肆
捌公克），均沒收銷燬之。又施用第二級毒品，處有期徒刑參月。應執行有期徒刑玖
月；扣案之第一級毒品海洛因貳包（壹包淨重零點肆柒公克，包裝重零點壹玖公克，
另壹包淨重零點參柒公克，包裝重零點肆捌公克），均沒收銷燬之。
    事  實
一、甲○○前因施用毒品案件，經本院依職權送觀察、勒戒後，以八十七年度易字第
    九四三號刑事判決判處免刑確定，復因施用毒品案件，經依本院八十八年度毒聲
    字第三四一號裁定送觀察勒戒後，認有繼續施用毒品之傾向，再依本院八十八年
    度毒聲字第六０四號裁定令入戒治處所施以強制戒治一年，嗣依本院八十八年度
    毒聲字第一五六五號裁定停止強制戒治付保護管束，而於民國八十九年三月二十
    六日保護管束期滿，經臺灣新竹地方法院檢察署檢察官於八十九年四月二十一日
    以八十九年度戒毒偵字第三六號為不起訴處分確定。
二、惟甲○○不知悔改，又基於概括之犯意，於九十一年十一月六日上午十時許、九
    十二年二月二十一日上午十時許，均在新竹市○○路一００巷四十號其女友之居
    處，以將第一級毒品海洛因置入香煙內再點火燃燒抽吸之方式，各施用第一級毒
    品海洛因一次；另於九十二年二月二十一日上午十時許，亦在上址，以將第二級
    毒品安非他命置於玻璃球內點火燃燒，始之產生煙霧而吸入之方式，施用第二級
    毒品安非它命一次。嗣先於九十一年十一月六日十七時三十分許，經警在上址查
    獲，並扣得第一級毒品海洛因一包（淨重零點四七公克，包裝重零點一九公克）
    ，對之採尿送驗後呈嗎啡陽性反應；又於九十二年二月二十一日十八時三十分許
    ，在新竹市○○路七００號冠陽撞球場再度為警查獲，並扣得第一級毒品海洛因
    一包（淨重零點三七公克，包裝重零點四八公克），對之採尿送驗後則呈嗎啡與
    甲基安非他命陽性反應。
三、案經新竹市警察局移送新竹市警察局第二分局報告臺灣新竹地方法院檢察署檢察
    官偵查起訴。
    理  由
一、訊據被告甲○○對於右揭事實，已於本院審理時坦承不諱；而被告於九十一年十
    一月六日二十時五十分許，經警查獲後所採之尿液（檢體編號：Ｂ－二七一號）
    ，經送驗後呈嗎啡陽性反應，有真實姓名代號對照表、新竹竹市衛生局九十一年
    十一月七日出具之不法藥物尿液初步篩檢報告書、國防部憲兵司令部刑事鑑識中
    心九十二年四月二日出具之（九二）宇鑑字第０四四三七號鑑驗通知書各一份在
    卷可按；又被告於九十二年二月二十一日二十二時三十分許，經警查獲後所採之
    尿液（檢體編號：Ｆ－０二一號），經送驗後則呈嗎啡與甲基安非他命之陽性反
    應，亦有真實姓名代號對照表、新竹市衛生局九十二年二月十五日出具之不法藥
    物尿液初步篩檢報告書、國防部憲兵司令部刑事鑑識中心九十二年五月二日出具
    之（九二）宇鑑字第０五九０四號鑑驗通知書各一份存卷足憑；再被告二度為警
    查獲時，分別扣得之白粉經送驗後均含第一級毒品海洛因成分（一包淨重零點四
    七公克，包裝重零點一九公克；另一包淨重零點三七公克，包裝重零點四八公克
    ），亦有法務部調查局九十一年十二月十一日調科壹字第一００００一六九七號
    、九十二年四月十日調科壹字第一００００一八０三號鑑定通知書各一份附卷可
    考；另佐以行政院衛生署藥物食品檢驗局八十一年九月八日（八一）藥檢壹字第
    八一一四八八五號函、八十一年二月八日（八一）藥檢壹字第００一一五六號函
    文所示，海洛因經注射入人體後，代謝物嗎啡之平均可檢出時限約二十六小時，
    甲基安非他命經投與後，平均可檢出之時限為九十六小時；綜合上情，被告前揭
    自白，堪信與事實相符，至屬可採，被告連續施用第一級毒品海洛因、第二級毒
    品安非他命之犯行，均堪可認定。
二、被告前因施用毒品案件，經本院依職權送觀察、勒戒後，以八十七年度易字第九
    四三號刑事判決判處免刑確定，復因施用毒品案件，經依本院八十八年度毒聲字
    第三四一號裁定送觀察勒戒後，認有繼續施用毒品之傾向，再依本院八十八年度
    毒聲字第六０四號裁定令入戒治處所施以強制戒治一年，嗣依本院八十八年度毒
    聲字第一五六五號裁定停止強制戒治付保護管束，而於八十九年三月二十六日保
    護管束期滿，經臺灣新竹地方法院檢察署檢察官於八十九年四月二十一日以八十
    九年度戒毒偵字第三六號為不起訴處分確定，此有判決書、不起訴處分書、台灣
    高等法院被告全國前案記錄表等在卷足參，本件被告係三犯施用毒品案件，洵堪
    認定。本件事證已臻明確，應予依法論罪科刑。
三、按海洛因、安非他命為毒品危害防制條例第二條第二項第一款、第二款規定之第
    一級、第二級毒品。被告非法施用海洛因及安非他命，核其所為係犯毒品危害防
    制條例第十條第一項、第二項之非法施用第一級毒品罪及第二級毒品罪。被告因
    施用毒品前後而持有毒品之低度行為，應為施用毒品之高度行為所吸收，不另論
    罪。被告所為多次施用第一級毒品行為，時間緊接，犯罪構成要件相同，顯係出
    於概括之犯意為之，應依連續犯之規定論以一罪，並依法加重其刑。被告所犯之
    施用第一級毒品罪及施用第二級毒品罪，犯意各別，罪名不同，應予分論併罰。
    爰審酌海洛因、安非他命危害施用者之神經中樞，使施用者產生幻聽及幻想之症
    狀，對施用者之健康產生不良之影響，同時因幻聽及幻想結果亦可能使施用者對
    周遭之人施暴，對公共秩序產生危害，且被告前曾因施用毒品，經過強制戒治後
    ，猶不知自制，再度施用毒品，惟於本院審理時坦承犯行，尚有悔意等一切情狀
    ，各量處如主文所示之刑，並定其應執行之刑。
四、扣案之第一級毒品海洛因二包（一包淨重零點四七公克，包裝重零點一九公克，
    即九十一年白保管字第二七三號扣押物品清單，見九十一年度毒偵字第一三八八
    號卷第二七頁；另一包淨重零點三七公克，包裝重零點四八公克，即九十二年度
    白保管字第七七號扣押物品清單，見九十二年度毒偵字第三三八號卷第三三頁）
    ，均為違禁物，不問屬於被告與否，均應依毒品危害防制條例第十八條第一項前
    段沒收銷燬之。
據上論斷，依刑事訴訟法第二百九十九條第一項前段，毒品危害防制條例第十條第一
項、第二項、第十八條第一項前段，刑法第十一條前段、第五十六條、第五十一條第
五款，判決如主文。
本案經檢察官許麗美到庭執行職務。
中      華      民      國    九十二    年      八      月    二十一    日
                                      臺灣新竹地方法院刑事第一庭
                                          法  官  李珮瑜
右正本證明與原本無異。
如不服本判決，應於判決送達後十日內向本院提出上訴狀（應附繕本），上訴於臺灣
高等法院。
                                          書記官  龔紀亞
中      華      民      國    九十二    年      八      月    二十一    日
附錄本案論罪科刑法條全文
毒品危害防制條例第十條第一項、第二項
施用第一級毒品者，處六月以上五年以下有期徒刑。
施用第二級毒品者，處三年以下有期徒刑。


司法院資訊處製作；財團法人民間司法改革基金會備份。
